臺灣新北地方法院板橋簡易庭小額民事判決
111年度板小字第3277號
原      告  賴孟麟  

被      告  賴誼嬌  

上列當事人間請求侵權行為損害賠償（交通）事件，經本院於民
國111年11月11日言詞辯論終結，判決如下：
    主      文
被告應給付原告新臺幣壹萬柒仟壹佰捌拾柒元，及自民國一百一
十一年十月六日起至清償日止，按週年利率百分之五計算之利息
。
原告其餘之訴駁回。
訴訟費用新臺幣壹仟元由被告負擔新臺幣柒佰玖拾元，餘由原告
負擔。
本判決第一項得假執行；但被告如以新臺幣壹萬柒仟壹佰捌拾柒
元為原告預供擔保後，得免為假執行。
原告其餘假執行之聲請駁回。
    事實及理由
一、原告主張：被告於民國110年10月20日19時10分，駕駛車牌
    號碼000-000號普通重型機車（下稱系爭機車），行經新北
    市○○區○○路00號，過失左轉彎駛入來車車道，致與訴外人林
    穎樺所駕駛原告所有之車牌號碼0000-00號自用小客車（下
    稱系爭車輛）發生碰撞（下稱系爭事故），致系爭車輛被毀
    損，爰本於侵權行為之法律關係，請求被告賠償系爭車輛修
    復費用新臺幣（下同）20,748元，以及送廠維修與取車之交
    通費用1,000元等語。並聲明：⒈被告應給付原告21,748元，
    及自起訴狀繕本送達翌日起至清償日止，按週年利率5％計算
    之利息。⒉願供擔保請准宣告假執行。
二、被告則以：原告搶綠燈未減速且未保持安全距離，才肇致系
    爭事故發生，原告請求我賠償不合理等語資為抗辯。並聲明
    ：⒈原告之訴及假執行之聲請均駁回。⒉如受不利判決，願供
    擔保請准宣告免為假執行。
三、經查，被告於被告於110年10月20日19時10分駕駛系爭機車
    ，沿新北市永和區民享街行至民享街與中正路交岔路口左轉
    彎，在中正路31號前，與林穎樺所駕駛沿中正路往宜安路方
    向直行為原告所有之系爭車輛發生碰撞之系爭事故，系爭車
    輛於系爭事故被毀損等事實，有道路交通事故現場圖、道路
    交通事故調查報告表㈠㈡、道路交通事故照片、道路交通事故
    談話紀錄表、行車執照（見本院卷第43頁至第64頁）及行車
    紀錄器錄影可稽，堪信為真實。
四、本院之判斷：
　㈠被告是否應負侵權行為損害賠償責任？
　⒈按因故意或過失，不法侵害他人之權利者，負損害賠償責任
    。汽車、機車或其他非依軌道行駛之動力車輛，在使用中加
    損害於他人者，駕駛人應賠償因此所生之損害，民法第184
    條第1項前段、第191條之2定有明文。
  ⒉按駕駛人駕駛汽車，應遵守道路交通標誌、標線、號誌之指
    示。汽車在未劃設慢車道之雙向二車道行駛時，應依下列規
    定：二、在劃有分向限制線之路段，不得駛入來車之車道內
    。汽車行駛至交岔路口，其行進、轉彎，應依下列規定：五
    、左轉彎時，應距交岔路口三十公尺前顯示方向燈或手勢，
    換入內側車道或左轉車道，行至交岔路口中心處左轉，並不
    得占用來車道搶先左轉，道路交通安全規則第90條前段、第
    97條第1項第2款、第102條第1項第5款分別定有明文。觀之
    行車紀錄器錄影及道路交通事故現場圖，被告駕駛系爭機車
    行至肇事路口，未行至肇事路口中心即搶先左轉，並跨越分
    向限制線駛入來車車道，因而與來車車道之系爭車輛發生碰
    撞，肇致系爭事故發生，其駕駛行為自有過失，新北市政府
    警察局道路交通事故初步分析研判表亦同此認定（見本院卷
    第15頁），亦有新北市政府警察局舉發違反道路交通管理事
    件通知單可考（見本院卷第69頁），又系爭車輛於系爭事故
    被毀損，則系爭車輛被毀損既係因被告於駕車使用中所造成
    ，與被告之過失侵權行為間有相當因果關係，依上規定，被
    告自應負侵權行為損害賠償責任。
　㈡原告得請求被告賠償項目及金額若干？
  ⒈系爭車輛修復費用：
　①按不法毀損他人之物者，被害人得請求賠償其物因毀損所減
    少之價額，為民法第196條所明定。物被毀損時，被害人除
    得依民法第196條請求賠償外，並不排除民法第213條至第21
    5條之適用。依民法第196條請求賠償物被毀損所減少之價額
    ，得以修復費用為估定之標準，但以必要者為限。又被保險
    人因保險人應負保險責任之損失發生，而對於第三人有損失
    賠償請求權者，保險人得於給付賠償金額後代位行使被保險
    人對第三人之請求權；但其所請求之數額，以不逾賠償金額
    為限，保險法第53條第1項亦有明文。
  ②系爭車輛因被告之不法過失侵權行為被毀損，修復費用20,47
    6元（零件3,654元、拆工1,025元【計算式：567元＋134元＋3
    24元】、鈑金3,800元、烤漆11,997元），有匯豐汽車函復
    資料可查（見本院卷第103頁至第107頁），而依營利事業所
    得稅結算申報查核準則第95條第6項規定「固定資產提列折
    舊採用平均法、定率遞減法或年數合計法者，以一年為計算
    單位；其使用期間未滿一年者，按實際使用之月數相當於全
    年之比例計算之；不滿一月者，以月計」，及行政院所頒「
    固定資產耐用年數表」及「固定資產折舊率表」規定，非運
    輸業用客貨車之耐用年數為5年，依定率遞減法每年折舊千
    分之369，最後一年之折舊額，加歷年折舊累計額，總和不
    得超過該資產成本原額之10分之9，系爭車輛於101年1月（
    推定15日）出廠，至系爭事故10年10月20日時之使用期間已
    逾5年，則零件費用扣除折舊後之餘額365元，加計無須折舊
    之拆裝、鈑金、烤漆等工資費用16,822元，合計原告得請求
    金額為17,187元。
  ⒉交通費用：
　　原告主張因系爭車輛受損致支出交通費用1,000元，未舉證
    以實其說，即屬無據，不應准許。
　㈢本件原告之使用人林穎樺是否與有過失？
　　按損害之發生或擴大，被害人與有過失者，法院得減輕賠償
    金額，或免除之。前開規定，於被害人之代理人或使用人與
    有過失者，準用之，民法第217條第1項、第3項固有明文。
    惟所謂被害人與有過失，須被害人之過失行為助成損害之發
    生或擴大，就結果之發生為共同原因之一，行為與結果有相
    當因果關係，始足當之。倘被害人之行為與結果之發生並無
    相當因果關係，自不能認有過失相抵原則之適用。而加害人
    抗辯被害人與有過失者，應就此事實負舉證責任。查被告抗
    辯林穎樺未減速且未保持安全距離才肇致系爭事故發生云云
    ，未舉證以實其說，復未證明與損害結果之發生或擴大有相
    當因果關係，無從認原告之使用人林穎樺與有過失，即無過
    失相抵規定之適用，被告所辯，容無可採。
　㈣按給付無確定期限者，債務人於債權人得請求給付時，經其
    催告而未為給付，自受催告時起，負遲延責任。其經債權人
    起訴而送達訴狀，或依督促程序送達支付命令，或為其他相
    類之行為者，與催告有同一之效力；遲延之債務，以支付金
    錢為標的者，債權人得請求依法定利率計算之遲延利息；應
    付利息之債務，其利率未經約定，亦無法律可據者，週年利
    率為5％，民法第229條第2項、第233條第1項前段、第203條
    分別定有明文。本件屬損害賠償之債，以支付金錢為標的，
    無確定期限，未約定利率，則原告請求自起訴狀繕本送達翌
    日即111年10月6日起（見本院卷第81頁、第83頁）至清償日
    止，按週年利率5％計算之遲延利息，於法有據，應予准許。
五、綜上所述，原告依侵權行為及保險代位之法律關係，請求被
    告給付17,187元，及自111年10月6日起至清償日止，按週年
    利率5％計算之利息，為有理由，應予准許；逾此範圍之請求
    ，為無理由，應予駁回。
六、本件係適用小額程序所為被告敗訴之判決，應依民事訴訟法
    第436條之20規定，職權宣告假執行，被告就原告勝訴部分
    陳明願供擔保聲請宣告免為假執行，核無不合，爰酌定相當
    擔保金額宣告之，至原告其餘假執行之聲請因訴之駁回而失
    所依據，應併駁回之，並應依同法第436條之19第1項規定，
    確定本件訴訟費用1,000元由兩造各自負擔之費用額。
七、本件事證已臻明確，兩造其餘攻擊防禦方法及證據，經審酌
    後與判決之結果不生影響，爰不一一論列。　　
據上論結，本件原告之訴為一部有理由，一部無理由，依民事訴
訟法第436條之23、第436條第2項、第79條、第436條之20、第43
6條之19第1項、第392條第2項，判決如主文。　
中　　華　　民　　國　　111 　年　　11　　月　　30　　日
                    臺灣新北地方法院板橋簡易庭
　　　　　　　　　　　　法  官  陳佳君
以上正本係照原本作成。
如不服本判決，僅得以判決違背法令為理由提起上訴。如提起上
訴，應於判決送達後20日內向本院提出上訴狀，並應記載上訴理
由（含原判決所違背之法令及其具體內容，及依訴訟資料可認為
原判決有違背法令之具體事實），以及按他造當事人之人數附具
繕本，亦應繳納上訴審裁判費新臺幣1,500元。倘未於上訴後20
日內提出合法上訴理由書，法院毋庸命補正，應逕以裁定駁回上
訴。
中　　華　　民　　國　　111 　年　　11　　月　　30　　日
                        書記官  李庭君